【裁判字號】    89,上易,1697
【裁判日期】    891129
【裁判案由】    竊盜
【裁判全文】
臺灣高等法院臺南分院刑事判決            八十九年度上易字第一六九七號  慎股
      上  訴  人  臺灣雲林地方法院檢察署檢察官
      被      告  丙  ○  ○
右上訴人因被告竊盜案件，不服臺灣雲林地方法院八十九年度易字第五一二號，中華
民國八十九年八月三十日第一審判決（起訴案號：臺灣雲林地方法院檢察署八十九年
度偵字第一七一九號，併辦案號：八十九年度偵字第三一一五號），提起上訴，本院
判決如左：
      主        文
原判決撤銷。
丙○○連續攜帶兇器竊盜，累犯，處有期徒刑壹年貳月。
扣案之鑰匙、螺絲起子各乙支沒收之。
      事        實
一、丙○○前曾於民國八十六年七月二十三日因違反麻醉藥品管理條例案件，經臺灣
    士林地方法院判處有期徒刑五月，並於同年十二月十一日易科罰金執行完畢。竟
    仍不知悔改，復意圖為自己不法所有之概括：(1)於八十九年四月五日晚上八時許
    ，在雲林縣斗南鎮○○街一三五號前，以自備之鑰匙一支，竊取甲○○所有車號
    ＴＨ─八六八一號自用小客車，得手後供己代步使用。嗣於八十九年四月二十三
    日下午四時四十五分許，適甲○○騎機車沿省道台一線由斗南往莿桐方向行駛至
    惠來公墓附近時，無意間發現丙○○駕駛上開自用小客車，遂報警循線沿省道台
    一線追緝至莿桐段而查獲，並扣得上開鑰匙一支。(2)丙○○基於同一竊盜之概括
    犯意，於八十八年十一月二十五日凌晨二時許，在雲林縣虎尾鎮○○路與忠孝路
    口，持其所有可供兇器使用之螺絲起子，將電源開關鎖拆下而竊取乙○○所有之
    車號ＤＥ─二五七九號自用小客車，得手後亦供己代步使用，直至八十九年八月
    一日上午十一時三十分許，在雲林縣西螺鎮○○里○○路二十二號前正欲開車之
    際，為警當場查獲，並扣得上開螺絲起子一支。
二、案經雲林縣警察局虎尾分局、西螺分局報請臺灣雲林地方法院檢察署檢察官偵查
    起訴暨移送併辦。
      理      由
一、訊據被告丙○○矢口否認有右揭竊盜犯行，辯稱：我於八十九年四月五日下午在
    雲林縣斗南鎮○○街一三五號甲○○住處附近之斗南國小前與甲○○談話，因甲○○欠我錢，所以他先回家拿錢還我，並請我幫他看管車子，未料他一去不回，
    我發現該ＴＨ─八六八一號車前座置物箱內有鑰匙一支，就發動車子將車開走；
    另ＤＥ─二五七九號自用小客車，不是我去偷的，是綽號「阿成」者於八十八年
    八月一日開來我家，叫我幫他修理電源開關，因為鑰匙卡在鑰匙孔裡面，要我把
    鑰匙拿出來云云。
二、經查：
  (一)被告對於其駕駛上開ＴＨ─八六八一號自用小客車，於八十九年四月二十三日下
    午四時四十五分許，在省道台一線莿桐段，為警追緝查獲之事實供認不諱。
  (二)被害人甲○○於警訊及偵查中指稱：被告原駕駛一台小貨車到我家，跟我說他的
    車子壞了叫我載他去土庫及斗南交流道旁某釣蝦場，之後我載他回我家後，我先
    上樓上完廁所再下樓時，就發現我的車子和被告的車子都不見了，我並沒有請他
    保管我的車子等語明確，且被害人發現上開小客車失竊後，即於同日晚上九時二
    十三分以電話向斗南派出所報案，有電話通聯紀錄一份附卷可憑，倘告訴人果真
    曾請被告保管上開小客車，焉有再向警方報案之理，是被害人之上開指訴，應堪
    採信。
  (三)被告被查獲當時，曾向警員沈坤駿供稱：上開小客車係向被害人借用等云云，業
    經證人沈坤駿於偵呾中證述屬實，核與之後被告所辯：係被害人請我保管上開小
    客車云云不符，又被告先於原審調查中供稱：我在樓下等甲○○時有打電話給他
    ，甲○○說他和他太太在吵架，叫我幫他保管車子云云，嗣於原審審理中改稱：
    甲○○是上樓前叫我幫他保管車子云云，是被告對其持有上開小客車之緣由究係
    借用或代為保管，及被害人是何時請被告保管車子，前後供述歧異不一，再被告
    倘確係受被害人委託看管上開小客車，豈有未經被害人同意即擅自將車開走，且
    事後均不與被害人連繫之理？益見被告係空言否認，實無足取。
  (四)上開ＴＨ─八六八一號失竊之小客車，左前門鑰匙孔及電門鑰匙孔均有被撬開之
    痕跡，且非舊痕跡等情，除有相片四幀在卷足稽外，亦經證人即查獲本件之警員
    沈坤駿於偵查中證述明確，併參以原審審理時當庭勘驗扣案之鑰匙係屬三菱廠牌
    ，核與被害人甲○○失竊之自用小客車係三陽廠牌顯有不符，有車籍作業系統－
    查詢認可資料、贓物認領保管收據及扣案之鑰匙一支可資佐證。而被害人亦於偵
    查中陳稱：伊在右開小客車前座置物箱中並未另外放一把鑰匙等語，足見被告所
    使用之鑰匙，並非放置在右開小客車前座置物箱內之備用鑰匙，而是被告自備且
    屬其所有之鑰匙無疑。
三、次查：
  (一)被告對其於八十九年八月一日上午十一時三十分許，在雲林縣西螺鎮○○里○○
    路二十二號前，正欲開ＤＥ─二五七九號自用小客車之際，為警當場查獲乙情亦
    無供認無訛。而該ＤＥ─二五七九號自用小客車，係被害人乙○○於八十八年十
    一月二十五日凌晨二時許，在雲林縣虎尾鎮○○路與忠孝路口所失竊之事實，復
    經被害人乙○○指訴明確，並有贓物認領保管單附卷可稽。
  (二)而被告究係於何時、何地取得系爭ＤＥ─二五七九號自用小客車等事項，被告於
    本院審理時先供稱：是綽號「阿成」者於八十八年八月一日開來我家（按即雲林
    縣西螺鎮○○里○○路二十六號），叫我幫他修理電源開關，因為鑰匙卡在鑰匙
    孔裡面，要我把鑰匙拿出來云云；於本院調查中則係供稱：是「阿成」者於八十
    八年八月一日說他車子壞在斗六，叫我去修理云云；而於警訊中則又供稱：是「
    阿成」者於八十八年七月二十七日去修理，於同年八月一日修理好，我才從斗六
    市來來汽車賓館將該車開回西螺鎮○○里○○路二十六號門前放置云云；由上開
    供述內容，顯足認被告就何時、何地取得系爭自用小客車，前後供述亦閃爍歧異
    不一；再參酌被告於警訊中曾供認：現場查獲扣案之螺絲起子，是我（用來）開
    啟該失竊ＤＥ─二五七九號自用小客車的工具云云，從而足徵被告之否認竊取系
    爭ＤＥ─二五七九號自用小客車，應屬諉責避就之詞，不足採信。
四、綜就上情參酌以觀，足見被告之否認竊盜及上開所辯各節，純屬卸責之詞，無可
    採信，本件事證明確，被告竊盜犯行堪以認定。核被告所為，係犯刑法第三百二
    十條第一項之竊盜罪，及同法第三百二十一條第一項第三款攜帶兇器竊盜罪。被
    告前後二次竊盜犯行，時間緊接，犯罪構成要件相同，顯係基於概括犯意反覆為
    之，應依連續犯規定以連續攜帶兇器竊盜一罪，並加重其刑。另被告前曾因違反
    麻醉藥品管理條例案件，經臺灣士林地方法院判處有期徒刑五月並確定在案，甫
    於八十六年十二月十一日易科罰金執行完畢，有臺灣高等法院被告全國前案紀錄
    表及臺灣雲林地方法院檢察署通知書各一份在卷可按，茲於五年內再犯本件有期
    徒刑以上之罪，為累犯，應依刑法第四十七條之規定，遞加重其刑。至移送併辦
    部分，即被告攜帶兇器竊盜ＤＥ─二五七九號自用小客車部分之犯罪事實，雖未
    經檢察官起訴，但此部分與已起訴且論罪之普通竊盜罪部分，有連續犯之裁判上
    一罪關係，是應為起訴效力所及，本院自應依法併予審理，附此敘明。
五、原審法院認被告罪證明確，予以論罪科刑，固非無見，但原判決誤認併辦部分與
    起訴部分，無連續犯之裁判上一罪關係，而未予一併審理，容有未洽，檢察官上
    訴意旨亦執此指摘原判決不當，為有理由，自應由本院將原判決撤銷改判。爰審
    酌被告有多次竊盜前科紀錄，素行不端，復因一時貪念，再犯本件竊盜罪，參酌
    竊盜罪對於社會之危害程度，被害人所受之損失，及被告之犯罪動機、目的、手
    段、犯後態度等一切情狀，量處有期徒刑一年二月，以資懲儆。扣案之鑰匙一支
    、及螺絲起子一支，均係被告所有且供其犯罪所用之物，爰依刑法第三十八條第
    一項第二款併予宣告沒收。
據上論結，應依刑事訴訟法第三百六十九條第一項前段、第三百六十四條、第二百九
十九條第一項前段，第五十六條、刑法第三百二十條第一項、第三百二十一條第一項
第三款、第四十七條、第三十八條第一項第二款，罰金罰鍰提高標準條例第一條前段
，判決如主文。
本案經檢察官劉榮堂到庭執行職務。
中      華      民      國    八十九    年      十一    月    二十九    日
                                    臺灣高等法院臺南分院刑事第四庭
                                        審判長法官  陳    義    仲
                                              法官  徐    財    福
                                              法官  蔡    崇    義
右正本證明與原本無異。
不得上訴。
                                        法院書記官  陳    明    芬
中      華      民      國    八十九    年      十一    月    二十九    日
附錄本案論罪科刑法條全文：
刑法第三百二十條第一項：
意圖為自己或第三人不法之所有，而竊取他人之動產者，為竊盜罪，處五年以下有期
徒刑、拘役或五百元以下罰金。
刑法第三百二十一條第一項第三款：
犯竊盜罪而有左列情形之一者，處六月以上五年以下有期徒刑：
三、攜帶兇器而犯之者。


司法院資訊處製作；財團法人民間司法改革基金會備份。
